# 房地产开发企业收入确认

提问人：syq7368 时间：2023-05-21 15:50:09
陈版主，您好：房地产开发企业预售合同约定 2022 年 5 月 31 日交付商品房，在 2022 年 12 月 31 日前，有部分业主已经收房了，办理了交接手续，并开具了发票。但该商品房直到 2023 年 5 月都没有取得竣工验收备案文件，请问，这部分已收房的在 2022 年财务上能否确认为收入，所得税又是否有什么规定。

回答人：chenyiwei
没有取得竣工验收备案文件，表明此前可能尚不满足合同约定的交付条件。尽管此前“有部分业主已经收房了，办理了交接手续，并开具了发票”，但这些业主完全可以以未取得竣工验收备案为由要求退房。事实上，业主在取得竣工验收备案之前收房这一操作的合理性本身就是令人怀疑的。
因此，不建议在取得竣工验收备案之前确认收入，即使此前业主已经收房。